

ANA MARIA C. SIERRA VITOLA

Magíster en Dirección y Gestión de Recursos Humanos - Máster en Gerencia Coaching Liderazgo- Abogada Especialista en Laboral y Seguridad Social.

PERFIL PROFESIONAL

Abogada con 12 años experiencia con habilidades en dirección y gerenciales, gestión de talento humano. Líder innato con formación financiera y contable. Docente universitario e investigadora, liquidación de pensiones, auditor, certificado implementación de mipa. habilidad para cálculo actuarial.

CONTACTO

- Cll 25 #20-47 apto 102 Ed. manzur
- anamariasierravitola@gmail.com
- 3002009197
- in @asierrav

APTITUDES

- Liderazgo
- Carisma
- Responsabilidad
- Lealtad
- Creativa y Proactiva.
- Organización de Eventos
- Oratoria y Motivación

EDUCACIÓN

- Magister en Dirección y Gestión de Recursos Humanos. U. Internacional de Rioja. 2018 convalidado R. 28443/2019
- Magister en Gerencia y Coaching Liderazgo U. Pompeu Fabra Barcelona. 2017.
- Magister en Derecho al trabajo y la seguridad social - 2017 (en curso- sem suspendido)
- Especialista en Seguridad Social. 2013.
- Abogada, U de C. 2011.
- 3 Semestres Ingeniería de Sistemas.

HABILIDADES Y COMPETENCIAS

- Expresión oral, elocuencia y manejo de público.
- Efectividad y dirección de equipo por competencia.
- Dirección de Personal por competencia, cumplimiento de metas y objetivos trazados.
- Dominio y Experiencia en temas de Seguridad Social en Pensiones y riesgos profesionales, modalidades de contratación.
- Manejo de procedimientos, ISO9001, gestión de Calidad en recursos humanos.
- Experiencia en manejo recursos públicos, administrativos.
- Trabajo bajo presión y con múltiples tareas, cumplimiento de metas y objetivos, con resultados de calidad.

EXPERIENCIA:

Experiencia Docente e Investigador:

UNIVERSIDAD TECNOLOGICA DE BOLIVAR 2014-2019

Cargo: Docente e Investigador Cátedra Pre y Postgrado. 2014-2020 (7 años) Derecho, Laboral, Seguridad Social - Liquidacion de Pensiones, Nomina

UNIVERSIDAD SANBUENAVENTURA DE CARTAGENA 2016-2020

Cargo: Docente Cátedra Postgrado - Diplomados . 2016- 2019 (3 años) Docente Asociado 2020 Liquidación de Pensiones - Ppios Constitucionales Derecho laboral, - Público. - Hacienda Pública-Constituciónal.

DOCENTE CONSEJO COLOMBIANO DE SEGURIDAD SOCIAL- 2019

Experiencia Sector Privado: Pensiones-Laboral-Dirección

LUNA BABY SHOP SAS

Cargos, Gerente (2018-2019), Director de Recursos Humanos 2016-2017 **RED CONSULTORES SAS**,

Cargo: Director Área Derecho Laboral y Pensiones Periodo: 2016-2019 (3 años) Cargo: Jefe de Recursos Humanos- Periodo: 2013 -2014 (1 años)

HOTEL CARIBE, HILTON, BALUARTE, ARMERÍA REAL, GESTCOL E.S.T.

Asesor jurídico externo - 2013- 2019 (7 años)

Procesos de Pensiones de Invalidez, Normalización aportes en Pensiones.- tramites pensionales de trabajadores ante Colpensiones. UGPP, Fondos de Pensiones,

Abogado Litigante Pensiones- Seguridad Social. 2016-2019

Experiencia Sector Social: Dirección- Gestion Calidad - Proyectos FUNDACIÓN MÁS POR TI

Cargo: Directora e Investigador Colciencias - Periodo: 2013 -2020

Experiencia Sector Publico: Pensiones- Laboral

FONDO TERRITORIAL DE PENSIONES DE CARTAGENA - FONPECAR

cargo: Coordinador Jurídico Externo - Contratista 2020 (1 año) Actos administrativos de Pensiones legales y convenicionales , bonos pensiones y cuotas partes, proyecto pasivocol,

RAMA JUDICIAL- SECCIONAL MAGDALENA - TRIBUNAL REGIONAL DESCONGESTIÓN LABORAL - ZONA CARIBE

cargo: Auxiliar de Magistrado. 2012-2013 (1 año)

Manejo de Procesos de Pensiones, liqudiaciones, Convencionales y Legales - Bolivar, Cordoba y Magdalena.

RAMA JUDICIAL SECCIONAL BOLIVAR - JUZGADOS 1 Y 2 LABORALES DEL CIRCUITO DE CARTAGENA

Cargos: Secretario (2014 -2016) Oficial Mayor 2011-2013 (4 años)

Manejo de Procesos de Pensiones, liquidaciones, Convencionales y Legales - Bolivar, Cordoba y Magdalena

JUNTA REGIONAL DE CALIFICACIÓN DE INVALIDEZ DE BOLIVAR

Cargo: Aux. Jurídico en Secretaria Técnica - experiencia en procesos de calificación de Invalidez en primera instancia- Período: 2010-2011